【裁判字號】    99,消債更,14
【裁判日期】    990224
【裁判案由】    更生事件
【裁判全文】
臺灣臺南地方法院民事裁定            99年度消債更字第14號
債  務  人  甲○○
上列當事人因消費者債務清理事件聲請更生，本院裁定如下：
    主  文
聲請駁回。
聲請費用由債務人負擔。
    理  由
一、按聲請更生或清算不合程式或不備其他要件者，法院應以裁
    定駁回之，但其情形可以補正者，法院應定期間先命補正，
    消費者債務清理條例第8條定有明文。非訟事件法並無類似
    民事訴訟法第253條及第400條第1項之規定，亦無得準用之
    規定，是非訟事件，尚不發生所謂一事不再理之問題。倘非
    訟事件經裁定確定後，其裁定內容不能實現，當事人自仍得
    聲請更行裁定。反之，非訟事件經裁定確定後，苟無內容不
    能實現情事，當無聲請更行裁定之必要；若當事人再行聲請
    裁定，自屬欠缺權利保護之要件，而應予以駁回（最高法院
    90年度台抗字第666號裁定參照）。
二、本件聲請意旨略以：債務人現任職於統義玻璃工業股份有限
    公司，每月平均薪資新臺幣（下同）28,000元，除此薪資收
    入外，無其他財產，然累積債務總金額已達1,649,291元，
    前曾向最大債權銀行元大商業銀行申請前置協商，元大商業
    銀行提出180期、利率2%、月繳11,053元之還款條件，然債
    務人每月生活必要支出總計25,105元（個人生活費9,829元
    、扶養配偶5,000元、母親扶養費3,276元及台灣銀行貸款每
    月7,000元），債務人每月收入扣除必要支出後，僅賸餘2,8
    95元，因此無能力與元大商業銀行達成前置協商方案。債務
    人有不能清償債務之情事，爰依法聲請更生。
三、經查，債務人前曾於民國97年12月4日向本院提出更生之聲
    請，經本院以97年度消債更字第1466號、98年度消債抗字第
    72號裁定（下稱前案）以債務人於97年3月至98年2月間平均
    每月薪資收入為32,868元，扣除其個人最低生活費9,829元
    、台灣銀行貸款7,000元、債務人母親扶養費2,300元後，賸
    餘13,739元，並非不能履行債權銀行元大商業銀行提出每月
    償還10,052元之債務清償方案（元大商業銀行於前案原提出
    之債務清償方案為債務人每月繳款11,053元，共分180期，
    利率2%，因債務人表示僅能月繳7,500元，因而無法成立協
    商。嗣債務人於前案更生聲請程序中，再次與元大商業銀行
    協商債務清償方案，元大商業銀行提出之債務清償方案為分
    180期、利率0%、月繳10,052元）。債務人應有能力與各債
    權人達成分期償還之協議，債務人捨此不為，並主張其不能
    清償債務云云，自不足採，而駁回債務人更生之聲請，業經
    本院調閱本院97年度消債更字第1466號、98年度消債抗字第
    72號卷查明屬實。今債務人再向本院聲請更生，然本院審視
    債務人提出之更生聲請狀及所附資料，此次債務人提出更生
    之聲請，除主張每月須支出配偶施彬彬扶養費5,000元外，
    其餘聲請更生理由與條件均與前案相同。惟查，債務人與施
    彬彬已於98年2月2日離婚，此有債務人提出之戶籍謄本1份
    在卷可稽，足見債務人於99年1月18日提出本件更生聲請時
    ，施彬彬已非債務人之配偶，況債務人於99年1月29日陳報
    狀亦自承其自97年起至98年2月2日與施彬杉離婚止，僅於97
    年9月曾匯款5,600元予施彬彬，債務人主張其每月支付扶養
    費5,000元予其配偶施彬彬云云，自難採信。
四、綜上所述，債務人提出本件更生之聲請，除主張其每月支付
    扶養費5,000元予其配偶施彬彬外，其餘聲請更生理由與條
    件均與前案相同，並未提出任何新事證，而債務人主張其每
    月支付扶養費5,000元予其配偶施彬彬乙節，不足採信，已
    如前述，揆諸首開說明，債務人本件更生之聲請，顯屬欠缺
    權利保護之要件，應予駁回，爰裁定如主文。
中    華    民    國    99    年    2    月     24    日
              民事第三庭    法  官  蘇正賢
上為正本係照原本作成
如不服本裁定，應於裁定送達後10日內，以書狀向本院提出抗告
，並繳納抗告費新臺幣1千元。
中    華    民    國    99    年    2    月     24    日
                            書記官  陳美萍

司法院資訊處製作；財團法人民間司法改革基金會備份。
